臺灣澎湖地方法院民事簡易判決　　　　　　　109年度馬簡字第109號
 
原　　　告　廖江清　
被　　　告　陳曉貞（即陳彬之繼承人）
　　　　　　陳運泰（即陳彬之繼承人）
　　　　　　傅容麗（即陳彬之繼承人）
　　　　　　陳美華（即陳彬之繼承人）
　　　　　　林陳美鳳（即陳彬之繼承人）
　　　　　　陳孟海（即陳彬之繼承人）
　　　　　　陳怡霖（即陳錦之繼承人）
　　　　　　陳俊諺（即陳錦之繼承人）
　　　　　　陳怡靜（即陳錦之繼承人）
　　　　　　許順敏（即陳錦之繼承人）
　　　　　　許順福（即陳錦之繼承人）
　　　　　　許麗櫻（即陳錦之繼承人）
　　　　　　許麗珍（即陳錦之繼承人）
　　　　　　洪許玉琴（即陳錦之繼承人）
　　　　　　陳金雀（即陳錦之繼承人）
　　　　　　陳金虎（即陳錦之繼承人）
　　　　　　陳金龍（即陳錦之繼承人）
　　　　　　陳柏安（即陳錦之繼承人）
　　　　　　陳律安（即陳賢之繼承人）
　　　　　　陳立國（即陳賢之繼承人）
　　　　　　張貞霞（即陳賢之繼承人）
　　　　　　陳桂鶯（即陳賢之繼承人）
　　　　　　陳桂春（即陳賢之繼承人）
　　　　　　陳國榮（即陳賢之繼承人）
　　　　　　陳桂雪（即陳賢之繼承人）
兼　上四人
訴訟代理人　陳桂香（即陳賢之繼承人）
　　　　　　陳國祥（即陳賢之繼承人）
　　　　　　薛陳豆（即陳賢之繼承人）
　　　　　　李翔惠（即陳賢之繼承人）
　　　　　　李若芹（即陳賢之繼承人）
　　　　　　李紹榮（即陳賢之繼承人）
　　　　　　莊淑瀞（即陳賢之繼承人）
　　　　　　杜美玲（即陳賢之繼承人）
　　　　　　莊蕙瑜（即陳賢之繼承人）
　　　　　　莊昇達（即陳賢之繼承人）
　　　　　　李莊錦（即陳賢之繼承人）
　　　　　　莊國家（即陳賢之繼承人）
　　　　　　莊玉雯（即陳賢之繼承人）
　　　　　　高美愛（即陳賢之繼承人）
　　　　　　莊一鳴（即陳賢之繼承人）
　　　　　　洪秋香（即陳賢之繼承人）
　　　　　　洪秋菊（即陳賢之繼承人）
　　　　　　洪美琴（即陳賢之繼承人）
　　　　　　洪翊涵（即陳賢之繼承人）
　　　　　　洪美葉（即陳賢之繼承人）
　　　　　　蔡春秀（即陳丙寅之繼承人）
　　　　　　蔡清池（即陳丙寅之繼承人）
　　　　　　蔡清欽（即陳丙寅之繼承人）
　　　　　　蔡麗玥（即陳丙寅之繼承人）
　　　　　　蔡麗珠（即陳丙寅之繼承人）
　　　　　　蔡清福（即陳丙寅之繼承人）
　　　　　　蔡春枝（即陳丙寅之繼承人）
　　　　　　蔡宥嫺（即陳丙寅之繼承人）
　　　　　　陳月枝（即陳丙寅之繼承人）
　　　　　　王薏玫（即陳丙寅之繼承人）
　　　　　　王建壹（即陳丙寅之繼承人）
　　　　　　王甜綉（即陳丙寅之繼承人）
　　　　　　黃王甜蜜（即陳丙寅之繼承人）
上　二　人
訴訟代理人　陳武聰　
被　　　告　王平順（即陳丙寅之繼承人）
　　　　　　王平和（即陳丙寅之繼承人）
　　　　　　王偉莉（即陳丙寅之繼承人）
　　　　　　王偉齡（即陳丙寅之繼承人）
　　　　　　王晴雯（即陳丙寅之繼承人）
　　　　　　王晴芳（即陳丙寅之繼承人）
　　　　　　李玉梅（即陳丙寅之繼承人）
　　　　　　陳明全（即陳文禮之繼承人）
　　　　　　陳聰明（即陳文禮之繼承人）
　　　　　　陳水吉（即陳文禮之繼承人）
　　　　　　鄭碧齡（即陳文禮之繼承人）
　　　　　　鄭碧英（即陳文禮之繼承人）
　　　　　　陳宏德（即陳文禮之繼承人）
　　　　　　宋詩婉（即陳文禮之繼承人）
　　　　　　宋曉雯（即陳文禮之繼承人）
　　　　　　宋永璿（即陳文禮之繼承人）
　　　　　　陳宏達（即陳文禮之繼承人）
　　　　　　陳興財（即陳文禮之繼承人）
　　　　　　陳美玲（即陳文禮之繼承人）
　　　　　　陳美芬（即陳文禮之繼承人）
　　　　　　陳美華（即陳文禮之繼承人）
　　　　　　陳興發（即陳文禮之繼承人）
　　　　　　張琪珍（即陳文禮之繼承人）
　　　　　　張貴鳳（即陳文禮之繼承人）
　　　　　　張美鳳（即陳文禮之繼承人）
　　　　　　張君強（即陳文禮之繼承人）
　　　　　　潘張月鳳（即陳文禮之繼承人）
　　　　　　黃吟（即陳文禮之繼承人）
　　　　　　陳武義（即陳文禮之繼承人）
上列當事人間請求拆除地上物返還土地事件，本院於民國110 年
10 月21日言詞辯論終結，判決如下：
    主      文
被告應將坐落於澎湖縣○○段○○○地號土地上，如附圖所示編
號577 （1 ）部分（面積為二五點六八平方公尺）之地上物拆除
，並將上開土地返還予原告。
訴訟費用由被告連帶負擔。
本判決第一項得假執行。
    事實及理由
壹、程序部分
一、 按訴狀送達後，原告不得將原訴變更或追加他訴，但擴張
     或減縮應受判決事項之聲明者，不在此限。又不變更訴訟
     標的，而補充或更正事實上或法律上之陳述者，非為訴之
     變更或追加，民事訴訟法第255 條第1 項3 款及第256 條
     分別定有明文。查本件原告原起訴主張被告應將坐落澎湖
     縣○○市○○段000 ○000 地號土地上、面積48平方公尺
     之墓地遷移，以利原告整地使用。嗣經本院囑託地政機關
     測量上開墓地實際坐落之位置及面積後，原告於民國110
     年10月21日言詞辯論期日當庭按實測結果更正聲明，核屬
     訴之變更，合於上開法律之規定，自應准許，先予敘明。
二、被告中除被告陳孟海以外，其餘均未於最後言詞辯論期日到
    場，核無民事訴訟法第386 條所列各款情形，爰依原告之聲
    請，由其一造辯論而為判決。
貳、實體部分
一、原告主張：原告於91年3 月9 日拍定取得坐落澎湖縣○○段
    000 地號土地（下稱系爭土地），並於91年3 月27日辦畢所
    有權移轉登記，惟被告之被繼承人陳○玉之墳墓（下稱系爭
    地上物）未經原告同意，亦無任何法律權源，坐落於系爭土
    地如附圖所示577 （1 ）部分。訴外人陳○邦（歿）雖與陳
    ○（歿）就系爭土地、坐落同段576 地號土地與坐落澎湖縣
    ○○市○○段000 地號土地簽訂土地交換契約書，然雙方並
    未依約履行換地事宜，且土地交換契約亦不拘束原告，則被
    告無權占用系爭土地，已侵害原告權益，爰依民法第767 條
    規定，提起本件訴訟等語。並聲明：如主文第1 項所示。
二、被告則以：
（一）被告陳桂鶯、陳桂春、陳國榮、陳桂雪、陳桂香、陳國祥
      、王甜綉、黃王甜蜜：我們不知道本事件經過，雖然願配
      合遷移地上物，但因被告人數眾多，不是我們能夠單獨決
      定，希望能私下處理等語。
（二）被告王偉莉、王偉齡、王晴雯、王晴芳、李玉梅：我們對
      於本事件並不了解，對於處理方式沒有意見，尊重陳家人
      的決定等語。
（三）被告陳孟海：本件被告人數眾多，我對於本件經過並不了
      解，願意協商並配合其他被告的做法等語。
（四）其餘被告均未於言詞辯論期日到場，亦未提出書狀作和聲
      明或陳述。
三、得心證之理由：
（一）原告為系爭土地之所有權人，且系爭地上物占用系爭土地
      面積25.68 平方公尺等情，有系爭土地之土地登記第一類
      謄本及澎湖縣澎湖地政事務所110 年4 月22日澎地所測字
      第0000000000號函檢附複丈成果圖在卷可稽（見本院卷一
      第63頁，本院卷二第409 至411 頁）。而陳○玉死亡後，
      被告均為陳○玉之繼承人，系爭地上物為被告公同共有，
      復均未拋棄繼承，有繼承系統表、戶籍謄本、除戶謄本、
      本院、臺灣新北地方法院家事法庭、臺灣高雄地方法院、
      臺灣高雄少年及家事法院、臺灣苗栗地方法院及臺灣基隆
      地方法院家事庭回函等在卷可憑（見本院卷一第187 至
      303 、341 至347 、357 至673 頁）。被告陳桂鶯、陳桂
      春、陳國榮、陳桂雪、陳桂香、陳國祥、王甜綉、黃王甜
      蜜、王偉莉、王偉齡、王晴雯、王晴芳、李玉梅及陳孟海
      對於上情並未爭執，其餘被告對原告主張之上開事實，已
      於相當時期受合法之通知，未於言詞辯論期日到場，亦未
      提出任何書狀為何爭執，依民事訴訟法第436 條第2 項適
      用同法第280 條第3 項準用同條第1 項規定視同自認，是
      堪信原告之主張為真實。
（二）按所有人對於無權占有或侵奪其所有物者，得請求返還之
      。對於妨害其所有權者，得請求除去之。有妨害其所有權
      之虞者，得請求防止之，民法第767 條第1 項定有明文。
      又以無權占有為原因，請求返還土地者，占有人對土地所
      有權存在之事實無爭執，而僅以非無權占有為抗辯者，土
      地所有權人對其土地被無權占有之事實無舉證責任，占有
      人自應就其取得占有係有正當權源之事實證明之（最高法
      院97年度台上字第1101號、85年度台上字笫1120號判決意
      旨參照）。經查，原告為系爭土地之所有權人，業經認定
      如前，而被告並未舉證系爭地上物占用系爭土地具正當權
      源，則系爭地上物占用系爭土地並無正當占有權源，應可
      認定。
四、綜上所述，原告為系爭土地之所有人，而被告所繼承如附圖
    所示編號577 （1 ）部分（面積為25.68 平方公尺）之地上
    物占用系爭土地既欠缺法律上正當權源，當屬無權占有，則
    原告依民法第767 條第1 項規定，請求被告將上開地上物拆
    除，並將該部分土地返還與原告，為有理由，應予准許。
五、本件事證已臻明確，兩造其餘攻擊防禦方法及所舉證據，與
    本件判決結論均無影響，爰不一一論述。
六、本件係就民事訴訟法第427 條第1 項訴訟適用簡易程序所為
    被告敗訴之判決，依同法第389 條第1 項第3 款規定，應依
    職權宣告假執行。
七、訴訟費用負擔之依據：民事訴訟法第78條、第85條第2項。
中    華    民    國    110    年    10    月    29   日
                  臺灣澎湖地方法院馬公簡易庭
                      法  官  王偉為
以上正本係照原本作成。
如不服本判決，應於送達後20日內向本院提出上訴狀並表明上訴
理由，如於本判決宣示後送達前提起上訴者，應於判決送達後20
日內補提上訴理由書（須附繕本）。如委任律師提起上訴者，應
一併繳納上訴審裁判費。
中    華    民    國    110    年    10    月    29   日
                      書記官  莊心羽